【裁判字號】    98,訴,20
【裁判日期】    980227
【裁判案由】    違反毒品危害防制條例
【裁判全文】
臺灣彰化地方法院刑事判決                98年度訴字第20號
公  訴  人  臺灣彰化地方法院檢察署檢察官
被      告  甲○○
上列被告因違反毒品危害防制條例案件，經檢察官提起公訴（97
年度毒偵字第4270號），本院判決如下：
    主  文
甲○○施用第一級毒品，處有期徒刑壹年。
    事  實
一甲○○曾因施用毒品案件，經本院以96年度毒聲字第462號裁
  定送勒戒處所觀察、勒戒後，認無繼續施用毒品傾向，於民國
  97年2月5日執行完畢釋放，由臺灣彰化地方法院檢察署檢察官
  以96年度毒偵緝字第174號不起訴處分確定。詎甲○○於前開
  觀察、勒戒執行完畢釋放後5年內，仍不知悔改，復於97年7月
  25日上午10時27分許回溯4日內某時，在不詳地點施用第1級毒
  品海洛因1次。嗣於97年7月25日上午10時27分許，經警以列管
  毒品人口身分通知到場採尿送驗，結果呈嗎啡陽性反應而查獲
  。
二案經彰化縣警察局彰化分局報告臺灣彰化地方法院檢察署檢察
  官偵查起訴。
    理  由
一本案當事人所提出之證據，且屬被告甲○○以外之人於審判外
  之陳述者，因雙方均同意採為證據，又無不適當情形，符合刑
  事訴訟法第159條之5第1項規定，應得為證據，合先敘明。
二訊據被告矢口否認有何施用毒品之犯罪事實，辯稱：曾於97年
  7月24日自行前往醫院檢驗，尿液中所含嗎啡濃度僅200NG/ML
  云云。惟查：上揭犯罪事實，有尿液檢體採集送驗紀錄表、濫
  用藥物尿液檢驗報告在卷可稽，依該檢驗報告，其嗎啡閾值濃
  度為432NG/ML，應判定為陽性反應無誤，而被告於97年7月24
  日縱曾前往醫院自行驗尿，然與本案採尿時間即97年7月25日
  上午10時27分許，尚有相當時間距離，自無法排除被告施用毒
  品之可能性，無從推翻本案檢驗報告之結論；況被告既不諱言
  醫院檢驗結果亦呈現200NG/ML之嗎啡濃度，足見其確曾於本案
  採尿送驗前有施用海洛因之行為。其次，海洛因施打進入人體
  ，藉人體解毒系統之代謝作用會迅速代謝成6-乙醯嗎啡，然後
  再轉變成嗎啡，一般施用海洛因後24小時內經由尿液排出量可
  達使用劑量之80％，至於海洛因施用後於尿液中可檢出嗎啡反
  應之時間，受施用劑量、頻率、施用方式、飲水量多寡、個人
  體質及其代謝情況等因素影響，因個案而異，一般可檢出之時
  間為海洛因施用後2至4天內；又美沙冬製劑未含嗎啡或可代謝
  成嗎啡之海洛因、可待因成分，服用後於尿液中不致檢出嗎啡
  陽性反應，亦有行政院衛生署管制藥品管理局90年5月4日管檢
  字第93902號函、92年3月10日管檢字第0920001495號函、97年
  1月23日管檢字第0970000794號函可參，被告於檢察官偵查中
  辯稱，是因服用美沙冬戒毒，致尿液呈現毒品反應云云，尚無
  憑據。是被告所辯，無非事後卸責之詞，難以採信。查被告曾
  因施用毒品案件，經本院以96年度毒聲字第462號裁定送勒戒
  處所觀察、勒戒後，認無繼續施用毒品傾向，於97年2月5日執
  行完畢釋放，由臺灣彰化地方法院檢察署檢察官以96年度毒偵
  緝字第174號不起訴處分確定，此有臺灣高等法院被告前案紀
  錄表可憑，其於觀察、勒戒執行完畢釋放後，5年內再施用海
  洛因，事證明確，其犯行堪以認定。
三按海洛因屬毒品危害防制條例第2條第2項第1款所定之第1級毒
  品。被告施用第1級毒品海洛因1次，核其所為，係犯該條例第
  10條第1項之罪。被告施用毒品前持有毒品之低度行為，應為
  施用之高度行為所吸收，不另論罪。被告前科已如前述，爰審
  酌被告前曾施用毒品，未思悔改，缺乏禁絕毒害決心，本院審
  理中不肯坦承認錯，仍飾詞以對，未見具體悔過態度，惟所犯
  係戕害自身健康，尚未危害他人及其他一切情狀，量處如主文
  所示之刑，以資懲儆。
據上論斷，應依刑事訴訟法第299條第1項前段，毒品危害防制條
例第10條第1項，判決如主文。
本案經檢察官余建國到庭執行職務。
中    華    民    國    98    年    2     月    27    日
                  刑事第一庭    審判長法  官   廖政勝
                                      法  官   紀佳良
                                      法  官   戰諭威
以上正本證明與原本無異。
如不服本判決，應於判決送達後10日內，向本院提出上訴狀（須
敘述具體理由，並附繕本，上訴狀勿逕送上級法院）。
告訴人或被害人對於判決如有不服具備理由請求檢察官上訴者，
其上訴期間之計算係以檢察官收受判決正本之日期為準。
中    華    民    國    98    年    2     月    27    日
                                      書記官   莊何江
附錄：
毒品危害防制條例第10條第1項
施用第一級毒品者，處6月以上5年以下有期徒刑。


司法院資訊處製作；財團法人民間司法改革基金會備份。
